【裁判字號】    90,訴緝,11
【裁判日期】    900227
【裁判案由】    公共危險
【裁判全文】
臺灣板橋地方法院刑事判決                            九十年度訴緝字第一一號
    公  訴  人  臺灣板橋地方法院檢察署檢察官
    被      告  乙○○
    指定辯護人  甲○公設辯護人
右列被告因公共危險案件，經檢察官提起公訴（七十九年度偵字第二三０三號），甲○判決如左：
    主  文
乙○○連續傷害人之身體，累犯，處有期徒刑捌月，減為有期徒刑肆月，如易科罰金
以參佰元折算壹日；又放火燒燬現供人使用之住宅，未遂，累犯，處有期徒刑肆年，
減為有期徒刑貳年。應執行有期徒刑貳年壹月。
螺絲起子貳支及打火機壹個均沒收。
    事  實
一、乙○○曾因殺人未遂罪，經判處有期徒刑六年六月確定，於民國（下同）七十四
    年十月十一日執行完畢，猶不知警惕，因與其房客丙○○之夫廖居達有賭博糾紛
    ，心有不甘，思欲報復，基於普通傷害之概括犯意，於七十九年二月二十五日下
    午一時許，持其所有螺絲起子二支無故侵入台北縣三重市一六五巷三十三號四樓
    丙○○之租屋處內（無故侵入住宅部分未據告訴），旋將大門反鎖，經詢知廖居
    達外出不在後，隨即取出其所持之螺絲起子二支朝丙○○之子丁○○後頭部揮刺
    後，丙○○見狀欲往前保護丁○○，乙○○即又朝丙○○之頭部、鼻樑揮刺，許
    女之女兒戊○○躲避不及，遭乙○○持上開螺絲起子刺中前額頭，致丁○○受有
    後頭部二ｘ一公分之裂傷，丙○○受有頭部三ｘ二公分、鼻樑一ｘ一公分之外傷
    ，戊○○受有前額部一ｘ一公分裂傷之傷害。丙○○受傷後奪門而出，並請人報
    警，乙○○將丁○○、戊○○趕出門外，另基於放火燒燬現供人使用之住宅之犯
    意，持其所有之打火機一個，著手引燃丙○○所有之棉被，並延燒及床鋪、冰箱
    、牆壁等處，幸經警察獲報及時趕至灌救撲滅火源，乙○○始未能遂行其燒燬現
    供人使用之住宅之犯行。
二、案經丙○○、丁○○、戊○○訴由臺北縣警察局三重分局報請臺灣板橋地方法院
    檢察署檢察官偵查起訴。
    理  由
一、訊據被告乙○○對於上揭犯行均坦承不諱，核與被害人丙○○、丁○○、戊○○
    分別於警訊、甲○審理時指訴之情節相符，並有診斷證明書三紙、台北縣警察局
    火災調查報告書一份、照片六張及被告所有供本件犯罪所用之螺絲起子二支、打
    火機一個扣案可稽，事證明確，被告之犯行，堪以認定。
二、被告出於縱火燒燬住宅之故意，將棉被點火，而棉被為住宅內之一易燃性物品，
    其予引燃，極易延燒及臥室內毅然之衣物、家具等物，足以釀成災害，被告非無
    社會閱歷之人，此要為其所能認識，被告將棉被引燃，其目的在作為燒燬房屋之
    火引之用，並已延燒及床鋪、冰箱、牆壁，客觀上應已具備燒燬住宅危險之可能
    性，亦已顯現放火構成事實之危險，應認已開始實施犯罪構成要件之放火行為。
    ，核被告所為，係犯刑法第一百七十三條第三項、第一項之放火燒燬現供人使用
    之住宅未遂罪及同法第二百七十七條第一項之普通傷害罪。其已著手於放火行為
    之實施而發生結果，為未遂犯，應依刑法第二十六條前段之規定減輕其刑。被告
    所為上開普通傷害犯行，時間緊接，犯罪構成要件相同，顯係基於概括犯意而反
    覆為之，應依刑法第五十六條連續犯之規定論以一罪，並加重其刑。被告於六十
    八年間因殺人未遂案件，經判處有期徒刑六年六月確定，於七十四年十月十一日
    執行完畢，有台灣高等法院檢察署刑案紀錄簡覆表可參，五年以內再犯本件有期
    徒刑以上之罪，為累犯，依法加重其刑（傷害罪部分則遞加重其刑），又被告行
    為係在七十九年十月三十一日以前，依七十九年十二月二十九日公布之中華民國
    八十年罪犯減刑條例規定，其所犯為該條例第四條第二項之罪，應依該條例第二
    條第一項第二款乙類規定減刑。並依先加後減之順序為之。被告所犯上開二罪，
    犯意各別，罪質互殊，應予分論併罰。爰審酌被告之素行、犯罪之動機、目的、
    手段、智識程度、及犯罪後之態度等一切情狀，量處如主文所示之刑，及就依上
    開減刑條例減刑後之普通傷害部分諭知易科罰金之折算標準（被告行為後之刑法
    第四十一條業於九十年一月十日修正公布，於同年月十二日生效，而修正後之刑
    法第四十一條第一項係規定：「犯最重本刑為五年以下有期徒刑之罪，而受六個
    月以下有期徒刑或拘役之宣告，因身體、教育、職業、家庭之關係或其他正當事
    由，執行顯有困難者，得以一元以上三元以下折算一日。但確因不執行所宣告之
    刑，難收矯正之效，或難以維持法秩序者，不在此限。」，修正後之刑法第四十
    一條第一項之規定，將原得易科罰金者之範圍，由僅限於犯最重本刑為三年以下
    有期徒刑之罪擴大至犯最重本刑為五年以下有期徒刑之罪，二相比較，以修正後
    之刑法第四十一條第一項之規定，有利於被告，自應依刑法第二條第一項前段之
    規定，適用裁判時之法律即修正後刑法第四十一條第一項之規定，而對被告此部
    分之刑諭知易科罰金之折算標準。），並定其應執行刑，以資懲儆。螺絲起子二
    支及打火機一個係被告所有供本件如事實欄所示犯罪所用之物，已據被告於警訊
    中供明，依刑法第三十八條第一項第二款之規定，宣告沒收。
據上論斷，應依刑事訴訟法第二百九十九條第一項前段，刑法第二條第一項前段、第
五十六條、第一百七十三條第三項、第一項、第二百七十七條第一項、第二十六條前
段、第四十七條、第五十一條第五款、第三十八條第一項第二款、修正後刑法第四十
一條第一項、中華民國八十年罪犯減刑條例第二條第一項第二款、第四條第二項、第
十條、第十一條第一項，罰金罰鍰提高標準條例第一條前段、第二條，判決如主文。
本案經檢察官方伯勳到庭執行職務。
中      華      民      國    九十      年      二      月    二十七    日
                              臺灣板橋地方法院刑事第五庭
                                  法    官  林  錫  凱
右正本證明與原本無異。
如不服本判決，應於判決送達後十日內向甲○提出上訴狀。
                                  書 記 官  卓  聖  智
中      華      民      國    九十      年      二      月    二十七    日
附錄本案論罪科刑法條全文：
刑法第一百七十三條第一、三項：
    放火燒燬現供人使用之住宅或現有人所在之建築物、礦坑、火車、電車或其他供
    水、陸、空公眾運輸之舟、車、航空機者，處無期徒刑或七年以上有期徒刑。
    第一項之未遂犯，罰之。                            /
刑法第二百七十七條第一項
    傷害人之身體或健康者，處三年以下有期徒刑、拘役或一千元以下罰金。


司法院資訊處製作；財團法人民間司法改革基金會備份。
